臺灣雲林地方法院刑事判決　　　　　　　100年度訴字第248號
公　訴　人　臺灣雲林地方法院檢察署檢察官
被　　　告　黃耀輝
上列被告因違反毒品危害防制條例案件，經檢察官提起公訴（10
0 年度撤緩毒偵字第23號），於本院準備程序進行中，被告就被
訴事實為有罪之陳述，經裁定進行簡式審判程序，判決如下：
    主      文
黃耀輝施用第一級毒品，累犯，處有期徒刑捌月。
    事      實
一、黃耀輝前於民國95年間，因恐嚇案件，經臺灣南投地方法院
    以95年度易字第561 號判決判處有期徒刑4 月，並經臺灣高
    等法院臺中分院以96年度上易字第555 號駁回上訴而告確定
    ，嗣經臺灣高等法院臺中分院96年聲減字第2417號減刑為有
    期徒刑2 月，於96年10月16日易科罰金執行完畢。又因施用
    毒品案件，經觀察、勒戒後，認無繼續施用毒品之傾向，於
    97年12月10日觀察、勒戒執行完畢釋放出所，並由臺灣雲林
    地方法院檢察署檢察官以97年度毒偵字第1788號為不起訴處
    分確定。詎其仍不知悔改，於上開觀察勒戒執行完畢釋放後
    5 年內，基於施用第一級毒品之犯意，於98年4 月28日晚間
    8 時許，在雲林縣麥寮鄉橋頭村之台17號公路旁其所有之車
    牌號碼6S-5746 號座車內，以將第一級毒品海洛因摻入香菸
    內燃燒後吸食煙霧之方式，施用第一級毒品海洛因1 次。嗣
    於98年4 月30日，黃耀輝因另涉竊盜案為警查獲，因黃耀輝
    為毒品列管人口，警方乃於同日通知其採尿送驗，檢驗結果
    呈嗎啡陽性反應，而悉上情。
二、案經雲林縣警察局西螺分局報告臺灣雲林地方法院檢察署檢
    察官偵查起訴。
    理      由
壹、程序部分：本件被告黃耀輝所犯之毒品危害防制條例第10條
    第1 項之罪，非死刑、無期徒刑、最輕本刑為3 年以上有期
    徒刑之罪或高等法院管轄第一審之案件，其於準備程序進行
    中，就前揭被訴事實為有罪之陳述，經受命法官告以簡式審
    判程序之旨，並聽取其與公訴人之意見後，本院認無不得或
    不宜改依簡式審判程序進行之情事，依刑事訴訟法第273 條
    之1 第1 項、第284 條之1 規定，裁定本件由受命法官獨任
    進行簡式審判程序，是本件之證據調查，依刑事訴訟法第27
    3 條之2 規定，不受同法第159 條第1 項、第161 條之2 、
    第161 條之3 、第163 條之1 及第164 條至第170 條規定之
    限制，合先敘明。
貳、認定犯罪事實所憑之證據及理由：上開犯罪事實，迭據被告
    於警詢、偵查及本院審理時坦承不諱（見警卷第3 頁、98年
    度毒偵字第706 號卷第6 頁、本院卷第18頁反面、第21頁反
    面、第23頁），而被告於98年4 月30日晚間7 時28分許，經
    其同意後為警所採集之尿液，經送往詮昕科技股份有限公司
    檢驗之結果，確呈現嗎啡及可待因陽性反應，此有應受尿液
    採驗人尿液檢體採集送驗紀錄表、詮昕科技股份有限公司98
    年5 月20日報告編號00000000號濫用藥物尿液檢驗報告各1
    份附卷可稽，足認被告前開任意性自白核與事證相符，堪予
    採信。而被告前因施用毒品案件，經送觀察、勒戒，因認無
    繼續施用毒品之傾向，於97年12月10日釋放出所，有臺灣高
    等法院被告前案紀錄表、全國施用毒品案件紀錄表、被告矯
    正簡表各1 份附卷可按。從而，本案事證已臻明確，被告犯
    行洵堪認定。
、論罪科刑：
  一查海洛因係毒品危害防制條例第2 條第2 項第1 款所定之第
    一級毒品，不得非法持有、施用。被告施用海洛因，核其所
    為，係犯毒品危害防制條例第10條第1 項之施用第一級毒品
    罪。被告施用毒品前之持有第一級毒品之行為，本應論以持
    有第一級毒品罪，惟持有後進而施用，其持有之低度行為應
    為施用之高度行為所吸收，爰不另論以持有罪責。被告有如
    事實欄所載之犯罪科刑執行情形，有臺灣高等法院被告前案
    紀錄表1 份在卷足憑，其前受有期徒刑之刑執行完畢後，五
    年內故意再犯本件有期徒刑以上之罪，為累犯，應依刑法第
    47條第1 項之規定，加重其刑。
  二爰審酌被告曾因施用毒品犯行接受觀察勒戒，猶未能從中記
    取教訓，徹底袪除施用毒品之惡習，再次趁隙施用海洛因，
    無視毒品對於自身健康之戕害及國家對杜絕毒品犯罪之禁令
    ，洵不足取；然考量被告施用毒品之犯行，本質上乃屬戕害
    自己身心健康之行為，尚未有嚴重破壞社會秩序或侵害他人
    權益之情形，且犯後坦承犯行，態度良好，復考量其自陳高
    商夜間部肄業之智識程度，現以務農為業，家境清寒，與妻
    子於94年間即失去聯絡，由其獨立照顧三子及祖母，大兒子
    年滿19歲現正服役中，二女均就讀高中，而被告之祖母亦當
    庭表示都是由被告替其準備三餐等語，可見被告之家庭關係
    尚可，並確有盡力撫養家人；又被告供承其因罹患口腔癌，
    難以進食故沉淪毒品之犯罪動機，並當庭提出其患有口腔癌
    之診斷證明及清寒證明（見本院卷第23頁至第27頁）等一切
    情狀，量處如主文所示之刑。
肆、應適用之法條：
  一刑事訴訟法第273 條之1 第1 項、第299 條第1 項前段。
  二毒品危害防制條例第10條第1 項。
  三刑法第11條前段、第47條第1項前段。
本案經檢察官江柏青到庭執行職務。
中    華    民    國   100    年    4     月    28    日
                  刑事第五庭    法  官  段奇琬
以上正本證明與原本無異。
如不服本判決應於收受判決後10日內向本院提出上訴書狀，並應
敘述具體理由；其未敘述上訴理由者，應於上訴期間屆滿後20日
內向本院補提理由書（均須按他造當事人之人數附繕本）。「切
勿逕送上級法院」。
                                書記官  高培馨
中    華    民    國   100    年    4     月    28    日
附錄本案論罪科刑法條全文：
毒品危害防制條例第10條
施用第一級毒品者，處 6 月以上 5 年以下有期徒刑。
施用第二級毒品者，處 3 年以下有期徒刑。